臺灣桃園地方法院刑事判決
111年度訴字第880號
公  訴  人  臺灣新竹地方檢察署檢察官
被      告  陳玉琴（原名劉玉琴）





選任辯護人  李長彥律師
上列被告因違反毒品危害防制條例案件，經臺灣新竹地方檢察署
檢察官提起公訴（109年度偵字第2557號），復經臺灣新竹地方
法院判決移轉管轄至本院，本院判決如下：
    主  文
乙○○犯附表所示之罪，各處如附表主文欄所示之刑。應執行有期
徒刑壹年捌月。
    事  實
一、乙○○明知海洛因具有成癮性、濫用性及社會危害性，屬於毒
    品危害防制條例第2條第2項第1款所規範之第一級毒品，不
    得非法持有、轉讓，竟基於無償轉讓第一級毒品之犯意，於
    如附表所示之時間、地點，以見面或門號0000-000000號之
    行動電話聯絡如附表所示之人，而無償轉讓如附表所示毒品
    數量與附表所示之人。
二、案經新竹縣政府警察局移送臺灣新竹地方檢察署檢察官偵查
    起訴，經臺灣新竹地方法院認管轄錯誤判決移轉管轄至本院
    。
    理  由
壹、程序部分：
    本判決所引用供述證據之證據能力，被告乙○○、辯護人均同
    意作為證據，本院審酌各項證據作成時之情況，並無違法取
    證及證明力明顯過低之瑕疵，認為以之作為證據應屬適當，
    依刑事訴訟法第159條之5第1項規定，均有證據能力。至於
    本判決所引用之非供述證據部分，與本案均有關連性，亦無
    證據證明係實施刑事訴訟程序之公務員以不法方式所取得，
    依刑事訴訟法第158條之4反面解釋，亦具證據能力。
貳、實體部分：
一、認定犯罪事實所憑之證據及理由：
　　上開事實業據被告於警詢、偵查、本院準備程序及審理中坦
    承不諱（見臺灣新竹地方檢察署109年度偵字第2557號卷，
    下稱偵字第2557號卷，卷一第225至卷二第9頁、卷三第68至
    70頁、本院訴字卷第72、120頁），核與證人陳文宗於警詢
    、偵查（見臺灣新竹地方檢察署109年度偵字第975號卷，下
    稱偵字第975號卷，卷二第189頁反面至190頁反面、偵字第2
    557號卷卷三第58頁反面、偵字第975號卷卷三第131至133、
    139頁)、證人宋隆勳於警詢、偵查（見偵字第2557號卷卷二
    第29、31、39、42反面、偵字第975號卷卷三第132至133、1
    47至148頁)、陳玉來於警詢、偵查（見偵字第2557號卷卷三
    第19至20頁、偵字第975號卷卷三第131至133頁)、證人丙○○
    於本院審理時(見本院訴字卷第105至115頁)之證述大致相符
    ，足認被告任意性自白與事實相符，堪予採憑。從而，本件
    事證明確，被告有如附表所示轉讓第一級毒品犯行，洵堪認
    定，均應依法論科。
二、論罪科刑：
㈠、按行為後法律有變更者，適用行為時之法律，但行為後之法
    律有利於行為人者，適用最有利於行為人之法律，刑法第2
    條第1項定有明文。查被告行為後，毒品危害防制條例第17
    條第2項業於民國109年1月15日修正公布，於109年7月15日
    生效施行。修正前毒品危害防制條例第17條第2項原規定「
    犯第4條至第8條之罪於偵查及審判中均自白者，減輕其刑」
    ；修正後則為「犯第4條至第8條之罪於偵查及歷次審判中均
    自白者，減輕其刑」。經比較修正前後之法律，修正後第17
    條第2項之要件須於「歷次」審判中均自白犯罪始得依該條
    規定減輕其刑，其減輕其刑之要件較修正前為嚴苛，是修正
    後新法並未較有利於行為人，經比較新舊法之結果，應依刑
    法第2條第1項前段之規定，適用被告行為時即修正前毒品危
    害防制條例第17條第2項之規定。
㈡、核被告所為，均係犯毒品危害防制條例第8條第1項之轉讓第
    一級毒品罪。被告如附表所示各次轉讓海洛因前持有海洛因
    之低度行為，為其轉讓海洛因之高度行為所吸收，均不另論
    罪。被告所犯如附表所示各次轉讓第一級毒品罪間，犯意各
    別，行為互殊，應予分論併罰。
㈢、至公訴意旨認被告於附表編號3部分，係犯修正前毒品危害防
    制條例第4條第1項之販賣第一級毒品罪嫌云云，然此情迭據
    被告於偵查及本院審理時否認在卷。又按施用毒品者所稱向
    他人購買毒品之供述，須無瑕疵可指，並有其他補強證據佐
    證，以擔保其供述之真實性。所謂補強證據，係指該毒品購
    買者之供述外其他足以證明指述犯罪事實確具有相當程度真
    實性之證據。且所補強者，固非以事實之全部為必要，然仍
    須與施用毒品者關於相關毒品交易供述具有相當程度之關聯
    性，使一般人無合理懷疑，而得確信其供述為真實，始為相
    當（最高法院100年度台上字第422號判決足資參照）。經查
    ，證人丙○○於警詢中證稱：伊於109年11月7日之通訊監察譯
    文是跟被告買毒品，通訊結束後，是被告即陳文宗女友來交
    易的，伊於109年11月7日6時52分許，跟被告約在桃園市中
    壢區新生路跟元化路口那間85度C附近見面，伊以新臺幣(下
    同)1,000元向她購買1小包第一級毒品海洛因(重量不詳)等
    語（見偵字第2557號卷卷二第79頁），惟其於本院審理中則
    改證稱：伊當天是打電話找陳文宗，但是電話是被告接聽的
    ，伊跟被告講1,000元的海洛因，重量伊不知道，就一點點
    ，用小夾鏈袋裝的，但伊沒有拿錢給被告，當天是約定給伊
    份量1,000元的海洛因，伊是因為在電話中講伊沒錢的話，
    怕被告或陳文宗不願意出來見面，就說伊拿1,000元，但被
    告出來與伊見到面後，伊就跟她說伊不方便，叫她請伊用海
    洛因，因為伊與被告之前就認識有點私交，1,000元也不是
    很多的量，被告就直接說沒關係直接請伊用海洛因，伊警詢
    時說是買毒品，是因為伊藥癮發作很難過，警察說筆錄趕快
    做一做就可以回去等語（見本院訴字卷第105至115頁），足
    見證人丙○○之證述前後不一致，其於警詢未經具結之證述是
    否本於真實情況而為證述，已非無疑。再徵之卷附被告與證
    人丙○○間之通訊監察譯文（見偵字第2557號卷卷二第79頁）
    ，充其量僅可證明證人丙○○確與被告相約在附表編號3所示
    地點見面，然上開譯文中並未提及證人丙○○與被告見面後，
    是否確實進行毒品交易而交付金錢，自未能作為證人丙○○向
    被告購買第一級毒品海洛因之證明，況證人丙○○前於警詢所
    證稱以1,000元向被告購買海洛因1小包重量不詳云云，亦未
    具體指出交易海洛因之重量，堪認證人丙○○於警詢未經具結
    擔保其真實性之證述，亦有瑕疵可指。此外，公訴人復未提
    出其他補強證據證明被告確有以1,000元之價格販賣海洛因0
    .2公克與證人丙○○，依「罪證有疑，罪疑唯輕」之原則，應
    認被告於附表編號3所示時、地，係無償轉讓海洛因而非販
    賣海洛因與證人丙○○。執此，公訴意旨認被告此部分所為係
    犯修正前毒品危害防制條例第4條第1項之販賣第一級毒品罪
    嫌，容有未當，惟因此部分起訴之事實與本院認定之犯罪事
    實之基本社會事實同一，足認對被告之防禦權不生影響，是
    依刑事訴訟法第300條規定，予以變更論罪法條。
㈣、被告就本案附表所示轉讓毒品犯行，已於偵查中及本院審理
    時均坦認不諱（見偵字第2557號卷卷三第70頁，本院訴卷第
    120頁），均依修正前毒品危害防制條例第17條第2項規定，
    各減輕其刑。
㈤、爰以行為人之責任為基礎，審酌被告無視國家杜絕毒品犯罪
    之禁令，明知毒品海洛因具有成癮性，服用後會產生依賴性
    ，仍無償提供毒品海洛因給他人，所為助長毒品氾濫，影響
    社會治安，所為實屬不該；惟念被告犯後坦承犯行，態度尚
    可，轉讓對象為3人，轉讓次數、數量均不多，且未因此獲
    取不法利益，情節相對輕微，兼衡其犯罪之動機、目的、手
    段、手段、所生危害，及被告於本院審理時自述國中肄業、
    案發時職業為清潔人員、已婚、家中有17歲之未成年子女需
    其扶養(見本院訴字卷第121頁)等智識程度、家庭經濟狀況
    等一切情狀，分別量處如附表主文欄所示之刑。且審酌被告
    所犯各罪罪質相同，情節相當，犯罪時間相近等情，整體評
    價後，定其應執行之刑如主文所示。　　
據上論斷，應依刑事訴訟法第299條第1項前段、第300條，判決
如主文。
本案經檢察官甲○○提起公訴，經檢察官雷金書到庭執行職務。
中　　華　　民　　國　　111 　年　　11　　月　　18　　日
                  刑事第十六庭  審判長法　官  游紅桃
　　　　　　　　　                    法  官  黃筱晴
　　　　　　　　　                    法  官  鄧瑋琪
以上正本證明與原本無異。
如不服本判決應於收受判決後20日內向本院提出上訴書狀，並應敘述具體理由。其未敘述上訴理由者，應於上訴期間屆滿後20日內向本院補提理由書(均須按他造當事人之人數附繕本)「切勿逕送上級法院」。　　　　　　　　　　　　　　　　　　　
　　　　　　　　　　　　　　　        書記官　陳崇容　
中　　華　　民　　國　　111 　年　　11　　月　　21　　日
附表：
編號 時間 地點 犯罪事實  主文 1 108年11月20日7時許 桃園市中壢區莒光路與大勇三街7-11前 於左述時、地乙○○無償提供毒品海洛因(約0.1公克)供宋隆勳施用 乙○○轉讓第一級毒品，處有期徒刑柒月。 2 108年11月20日13時許 桃園市中壢區莒光路與大勇三街7-11前 於左述時、地乙○○無償提供毒品海洛因(約0.1公克)供宋隆勳施用 乙○○轉讓第一級毒品，處有期徒刑柒月。 3 108年11月7日7時許 桃園市中壢區新生路與元化路口(85度C) 於左述時、地乙○○無償提供毒品海洛因(約0.2公克) 予丙○○施用 乙○○轉讓第一級毒品，處有期徒刑捌月。 4 108年11月20日8時許 桃園市○○區○○○街00巷00號 於左述時、地乙○○無償提供毒品海洛因(約0.1公克)供陳玉來施用 乙○○轉讓第一級毒品，處有期徒刑柒月。